cs: Typ aromalampy: Ohřívač svíček; Elektrický ohřívač talířů; Ohřívač s topnou žárovkou; Víceúčelový ohřívač svíček a olejů; Ohřívač vonného vosku do zásuvky; Aromalampa na čajové svíčky; Ohřívač vonného vosku; Jiné
da: Varmetype: Lyskrukkevarmer; Elektrisk tallerkenvarmer; Lampevarmer; Multifunktionel lys- og olievarmer; Plug-in-voksvarmer; Fyrfadsoliebrænder; Voksvarmer; Andet
sk-SK: Typ ohrievača: Ohrievač sviečok; Elektrický ohrievač tanierov; Lampový ohrievač; Viacúčelový ohrievač sviečok a oleja; Elektrický ohrievač voskových kociek; Olejový svietnik na čajové sviečky; Ohrievač vosku; Iné
fi: Lämmittimen tyyppi: Kynttiläpurkin lämmitin; Sähköinen lautasenlämmitin; Lampun polttimon lämmitin; Monikäyttöinen kynttilä- ja öljylämmitin; Liitännäinen vahasulatuslämmitin; Tuikkuöljypoltin; Vahan sulattava lämmitin; Muu
ro-RO: Tip de încălzitor: Încălzitor de borcane pentru lumânări; Încălzitor electric de farfurii; Încălzitor cu bec de lampă; Încălzitor multifuncțional pentru lumânări și ulei; Încălzitor de ceară topită cu conectare la priză; Arzător de ulei cu lumânare mică; Încălzitor de ceară topită; Altele
ru: Тип подогревателя: Подогреватель для свечей в банке; Электрический подогреватель тарелок; Подогреватель ламп накаливания; Многофункциональный подогреватель для свечей и масел; Подключаемый подогреватель для восковых ароматов; Масляная горелка для чайных свечей; Подогреватель для восковых ароматов; Другое
bg-BG: Тип нагревател: Нагревател за буркан за свещ; Електрически нагревател за чинии; Нагревател за крушки на лампи; Многофункционален нагревател за свещи и масла; Включващ се нагревател за восък; Горелка за масло за чаени свещи; Нагревател за разтапяне на восък; Друго
pt-PT: Tipo de aquecedor: Aquecedor de frasco de vela; Aquecedor de pratos elétrico; Aquecedor de lâmpadas; Aquecedor de velas e óleos multiusos; Aquecedor elétrico de cera derretida; Queimador de óleo para vela tealight; Aquecedor de cera derretida; Outro
hu: Melegítő típusa: Mécsesmelegítő; Elektromos tányérmelegítő; Izzómelegítő; Többcélú gyertya- és olajmelegítő; Csatlakoztatható viaszolvadék-melegítő; Teamécses-olajégő; Viaszolvadék-melegítő; Egyéb
sv: Typ av värmare: Ljusvärmare; Elektrisk tallriksvärmare; Lampvärmare; Multifunktionell ljus- och oljevärmare; plugin-program Vaxsmältvärmare; Värmeljusoljebrännare; Vaxvärmare; Annat
tr: Isıtıcı tipi: Mum Kavanozu Isıtıcı; Elektrikli Tabak Isıtıcı; Lamba Ampul Isıtıcısı; Çok Amaçlı Mum ve Yağ Isıtıcı; Prize Takılan Mum Eritme Isıtıcısı; Tealight Yağ Yakıcı; Mum Eritme Isıtıcısı; Diğer
lt-LT: Šildytuvo tipas: Žvakių indelio šildytuvas; Elektrinis lėkščių šildytuvas; Lempos lemputės šildytuvas; Daugiafunkcis žvakių ir aliejaus šildytuvas; Į elektros lizdą jungiamas vaško kvapų šildytuvas; Arbatinės žvakės aliejaus degiklis; Vaško kvapų šildytuvas; Kita
ja: ウォーマーのタイプ: キャンドルジャーウォーマー; 電気プレートウォーマー; 電球ウォーマー; 多用途キャンドル＆オイルウォーマー; プラグインワックスメルトウォーマー; ティーライトオイルバーナー; ワックスメルトウォーマー; その他
sl-SI: Vrsta grelnika: Grelnik kozarcev za sveče; Električni grelnik krožnikov; Grelec žarnice; Večnamenski grelnik za sveče in olje; Vtični grelec za taljenje voska; Gorilnik za olje za čajne svečke; Grelec za taljenje voska; Druga
nb: Type oppvarmingsenhet: Lysvarmer; Elektrisk tallerkenvarmer; Lampevarmer; Flerbrukslys og oljevarmer; Støpsel-vokssmeltevarmer; Telysoljebrenner; Vokssmeltevarmer; Annet
th: ประเภทเครื่องให้ความร้อน: เครื่องอุ่นเทียนแบบขวดโหล; เครื่องอุ่นจานไฟฟ้า; เครื่องอุ่นแบบหลอดไฟ; เครื่องอุ่นเทียนและน้ำมันหอมระเหยอเนกประสงค์; เครื่องอุ่นแว็กซ์แบบเสียบปลั๊กติดผนัง; ที่อุ่นน้ำมันหอมระเหยใช้เทียนทีไลต์; เครื่องอุ่นแว็กซ์หอม; อื่นๆ
ko: 워머 유형: 캔들 자 워머; 전기 플레이트 워머; 전구식 워머; 다용도 캔들/오일 워머; 플러그인 왁스 멜트 워머; 티라이트 오일 버너; 왁스 멜트 워머; 기타
hr-HR: Vrsta grijača: Grijač za staklenke za svijeće; Električni grijač za tanjure; Grijač za žarulje; Višenamjenski grijač za svijeće i ulje; Utični grijač za topljenje voska; Uljni plamenik za čajne svijeće; Grijač za vosak; Ostalo
zh-TW: 加熱器類型: 蠟燭罐加熱器; 電動碗盤保溫機; 燈泡加熱器; 多用途蠟燭和精油加熱器; 插入式蠟熔加熱器; 茶蠟油爐; 融蠟加熱器; 其他
pt-BR: Tipo de aquecedor: Aquecedor de vela em pote; Aquecedor elétrico de pratos; Aquecedor de lâmpada; Aquecedor multiuso para velas e óleos; Aquecedor elétrico de cera aromática; Queimador de óleo para vela tipo tealight; Aquecedor de cera aromática; Outro
de: Wärmertyp: Kerzenwärmer; Elektrischer Tellerwärmer; Lampenwärmer; Mehrzweck-Kerzen- und Ölwärmer; Elektrischer Wachsschmelzer; Teelicht-Ölbrenner; Wachsschmelzwärmer; Sonstiges
en: Warmer type: Candle Jar Warmer; Electric Plate Warmer; Lamp Bulb Warmer; Multi-use Candle and Oil Warmer; Plug-in Wax Melt Warmer; Tealight Oil Burner; Wax Melt Warmer; Other
fr: Type de dispositif de chauffe: Chauffe-bougie pour pot; Chauffe-plat électrique; Chauffe-bougie à ampoule; Chauffe-bougie et chauffe-huile multi-usage; Chauffe-cire électrique; Brûle-parfum à bougie chauffe-plat; Chauffe-cire; Autre
pl: Typ podgrzewacza: Podgrzewacz do świec w słoiku; Elektryczny podgrzewacz płytowy; Podgrzewacz żarówkowy; Wielofunkcyjny podgrzewacz świec i olejków; Wtykowy podgrzewacz wosku; Kominek na tealighty; Podgrzewacz wosku; Inne
nl: Verwarmingstype: Kaarsenpotverwarmer; Elektrische bordenwarmer; Lampverwarmer; Multifunctionele kaars- en oliebrander; invoegtoepassing Wax Melt Warmer; Oliebrander met theelichtje; Waxmeltverwarmer; Overig
es: Tipo más cálido: Calentador de velas en tarro; Calentador de platos eléctrico; Calentador de bombillas; Calentador multiusos de velas y aceites; Calentador de cera enchufable; Quemador de aceite para velas de té; Calentador de cera derretida; Otros
zh-CN: 加热器类型: 蜡烛罐加热器; 电热暖盘机; 灯泡式加热器; 多用途蜡烛和精油加热器; 插电式蜡片加热器; 茶蜡精油炉; 蜡片加热器; 其他
it: Tipo più caldo: Scaldacandele; Scaldapiatti elettrico; Scaldalampada; Scalda candele e oli multiuso; scaldacera elettrico; Bruciatore di oli essenziali per lumini; Scaldacera; Altro
el: Θερμότερος τύπος: Θερμαντήρας βάζων κεριών; Ηλεκτρικός θερμαντήρας πιάτων; Θερμαντήρας λαμπτήρων; Θερμαντήρας κεριών και λαδιού πολλαπλών χρήσεων; Θερμαντήρας τήξης κεριού με βύσμα; Καυστήρας λαδιού ρεσώ; Θερμαντήρας τήξης κεριού; Άλλο
vi: Loại thiết bị làm ấm: Máy làm ấm hũ nến; Đĩa hâm nóng bằng điện; Đèn hâm nóng bằng bóng đèn; Máy xông nến và tinh dầu đa năng; Máy nung sáp thơm dạng cắm điện; Đèn xông tinh dầu dùng nến tealight; Máy nung sáp thơm; Khác